# 因董事变化导致投资由权益法转为可供

提问人：bandra 时间：2019-04-18 21:14:48
各位老师： 我公司下面有一笔投资，占10% 的股份，应派驻一个董事，判断对其有重大影响，故采用权益法核算。持有期间被投资单位持续亏损，已资不抵债，我们根据权益法已经将长投的账面价值调整至 0 ，并备查。
今年董事换届时，我们派驻的董事没当选，对其无重大影响了，故拟将该笔投资转为可供。
该公司账面资产 80%为房产，考虑房产的增值，其净资产公允价值可能为正，但企业无评估报告，公允价值无法取得。我们转到可供的时候，公允价值无法取得，故可供的入账价值如何计量？
能否已我们当时投资成本 500 万作为可供的入账价值，同时在权益法转至可供的转换日确认 500 万的投资收益；还是继续以长投的账面价值 0 ，作为可供的入账价值，并备查登记。
被投资单位的章程约定：公司设董事会， 3 人， 1 人为职工董事，另 2 人由股东会选举产生。
股东会由股东按出资比例行使表决权。
被投资单位，我们出资 10%，另一家单位出资 90%。

回答人：chenyiwei
这种股权结构和董事会人员组成，很可能虽然一开始就是没有重大影响的，请注意核实。可参考《瑞华研究 2010 ～ 2016 汇编》之 “问题3-1-46（对持股比例不到 20%，但派一名董事的参股公司能否按权益法核算）”。
如果派驻董事时有重大影响，被投资方董事会改组后丧失重大影响这个判断是合理的，则对于继续持有的 10%股权应按处置日公允价值为基础对其重新计量。为此需要取得该公司的房产等重要资产项目的公允价值。但同时建议了解该公司长期亏损导致资不抵债的原因，据此谨慎考虑该情况对房屋公允价值确定的可能影响。